臺灣板橋地方法院民事判決　　　　　　　95年度訴字第2225號
原　　　告　乙○○○
訴訟代理人　甲○○
　　　　　　丙○○
被　　　告　丁○○
訴訟代理人　戊○○
上列當事人間侵權行為損害賠償事件，經本院於民國96年11月13
日言詞辯論終結，判決如下：
    主  文
被告應給付原告新臺幣貳拾捌萬陸仟壹佰肆拾玖元及自民國九十
六年九月十二日起至清償日止，按週年利率百分之五計算之利息
。
原告其餘之訴駁回。
訴訟費用由被告負擔五分之一，餘由原告負擔。
本判決得假執行。但被告如以新台幣貳拾捌萬陸仟壹佰肆拾玖元
為原告預供擔保，得免為假執行。
原告其餘假執行之聲請駁回。
  事實及理由
一、原告主張：原告於民國94年11月6 日駕駛車號CHJ-2831重型
    機車，行經台北縣三重市○○路○ 段199 號對面，詎遭被告
    駕駛車號0180-EQ 自用小客車，從右側碰撞，致原告受傷昏
    迷2 日，所駕之機車損毀，且身上所帶之現金遺失、配戴之
    名錶及玉鐲毀損。而原告身體多處傷害，至今仍未痊癒，且
    有後遺症。被告所犯之傷害案件業經鈞院以簡易判決處刑確
    定，足以證明原告並無過失，故請求被告下列賠償損害：(一)
    、減少勞動能力之損害：原告之左側動眼神經麻痺（第三視
    神經），目前居家或外出，仍需有專人扶助，此部份請求新
    台幣（下同）50萬元。(二)、營養補品：被告曾口頭承諾，若
    是確定伊負有過失責任，一定負責到底，並請原告先行好好
    調養，故請求營養費3萬6千元。(三)、交通費：原告每週需赴
    醫院複診一次，每次來回計程車資400 元，為期一年，請求
    交通費用19,200元。(四)、醫療費用：醫療費用支出5 萬元。
    (五)、精神損失：原告身體多處骨折，二處位於頭部，一處位
    於胸腔，另外身體他處亦有多處外傷，於腳踝部分亦因氣血
    淤塞，腫脹難消。事發至今，行走於路上，亦對突然來的接
    近物產生恐懼，目前亦無法正常且安全使用交通工具，不僅
    心理上產生短期內無法撫平的不安全感，以及失去交通工具
    的使用能力，因而造成生活上極大不便，請求精神賠償50萬
    元。(六)、車輛損失：因車輛毀損，回復費用請求 6,300元。
    (七)、物品毀損：損失現金約3 萬元、名錶損失約10萬元、玉
    鐲有記念價值，有保證書為證，請求15萬元。以上合計1,39
    1,500元，爰聲明：被告應給付原告1,391,500元及自本件起
    訴狀繕本送達之翌日起至清償日止，按週年利率5 ％計算之
    利息、訴訟費用由被告負擔。
二、被告主張：原告職業目前為家管，應無勞動能力減損之損害
    。原告沒有提出任何證據，證明原告有需要營養品及支出交
    通費、醫療費用及車輛損失之修復費用，亦無提出原告受有
    金錶、手鐲損壞之證明。原告請求之精神慰撫金過高，懇請
    鈞院酌減。爰聲明：請求駁回原告之訴、訴訟費用由原告負
    擔。
三、兩造不爭執之事實：原告於94年11月6 日駕駛車號CHJ-2831
    重型機車，行經台北縣三重市○○路○ 段199 號，遭被告駕
    駛車號0180-EQ 自用小客車，從右側碰撞，致原告受傷。
四、經查，被告上開過失不法行為與原告所受傷害間，有相當因
    果關係，被告應負侵權行為損害賠償責任。茲就原告之各項
    請求，分別審酌如下：
(一)、減少勞動能力之損害：原告主張伊因被告之侵權行為，致受
    有勞動能力之減損共計50萬元，被告則否認之。經查，原告
    雖提出薪資證明2 份為證，惟查，原告提出之薪資證明，內
    容所記載均係證明原告迄94年10月31日為止之工作證明，而
    系爭侵權行為事實係發生於94年11月6 日，則原告於發生車
    禍當時，是否有工作收入，誠屬可疑，而原告就此部份既未
    能舉出任何證據以實其說，則本院自難採信。再查，本院依
    職權函財團法人新光吳火獅紀念醫院，查詢原告因此次車禍
    受傷，是否受有經治療仍無法回復之傷害。經該院於96年9
    月5 日以（96）新醫醫字第1100號函覆稱略以：病患（即原
    告）陸續門診追蹤上眼瞼下垂及動視神經麻痺複視現象有緩
    慢改善跡象，96年4 月4 日門診追蹤仍有外斜視之表現，是
    否能恢復正常，仍有待觀察及追蹤，複視確會造成工作及日
    常生活之困擾，然影響程度難以客觀評估，視工作對視力及
    立體視覺依賴程度與個人日常作息，個人主觀感受與優眼視
    力而定，病患受傷眼之視力於96年2 月有更加減退之現象，
    然因合併有後發性白內障之現象，視力減退之原因需再進一
    步確定等語，此有上開函1 份在卷可稽，據此，足見原告之
    視力雖受有傷害，然是否影響其勞動能力，仍無法客觀評估
    ，而原告負未能舉出其他證據，證明伊確實受有勞動能力之
    減損。從而，原告此部份之請求，因未能證明其真正，本院
    無從准許。
(二)、營養補品：原告主張營養品費用3萬6千元，惟因原告未提出
    任何證據，證明原告有需要營養品，原告此部分請求，應不
    予准許。
(三)、交通費：原告主張復診一年來回計程車資請求19,200元，固
    據其提出車資單據數紙為證，惟查，原告所提之車資單據，
    其上並未記載起迄地點，其中所記載乘載日期或為96年2 月
    6 日以後，距離系爭車禍發生時間至少將近一年半，其他單
    據則無記載乘載日期，據此，上開單據自不足以證明原告確
    實有支出計程車費用。此外，原告復無提出任何證據，供本
    院調查其確實有支出交通費用，則原告此部份之請求，亦無
    所據，無從准許。
(四)、醫療費用：原告主張醫療費用5 萬元，提出醫療費用收據數
    紙為證。經查，原告所提出財團法人新光吳火獅紀念醫院醫
    療費用收據15紙、長庚紀念醫院醫療費用收據1 紙、書田泌
    尿科眼料診所醫療費用收據1 紙，石安國術館收據1 紙，金
    額合計23,149元，核屬必要費用，原告此部分請求，應予准
    許。另原告尚提出日期載為94年11月23日，金額690 元之長
    庚紀念醫院醫療費用收據1 紙，然此單據並未記載原告就診
    之科別，故難證明與本次受傷有關；又原告提出日期記載為
    94 年4月13日，金額100 元之台新診所醫療費用收據1 紙，
    因該日期發生於系爭車禍之前，顯然與本案無關，綜上，原
    告請求23,149元，為有理由，逾此部分之金額，為無理由。
(五)、精神損失：原告主張其因被告上開過失不法行為，身體多處
    骨折及外傷，腳踝部分腫脹難消。事發至今，行走於路上，
    亦對突然來的接近物產生恐懼，目前亦無法正常且安全使用
    交通工具，不僅心理上產生短期內無法撫平的不安全感的障
    礙，以及失去交通工具的使用能力，因而造成生活上極大不
    便，請求賠償50萬元。按因故意或過失，不法侵害他人之權
    利者，負損害賠償責任；又不法侵害他人身體、健康者，被
    害人雖非財產上之損害，亦得請求賠償相當之金額；民法第
    184 條第1 項前段、第195 條第1 項前段分別定有明文。次
    按不法侵害他人之人格權，被害人受有非財產上損害，請求
    加害人賠償相當金額之慰撫金時，法院對於慰撫金之量定，
    應斟酌實際加害情形所造成之影響、被害人痛苦之程度、兩
    造之身分、地位、經濟情形及其他各種狀況，以核定相當之
    數額（最高法院47年台上字第1221號、51年台上字第223 號
    判例可資參照）。查本件原告因被告之前揭行為而受傷並心
    生畏怖，精神上受有創傷應屬無疑，是原告請求精神慰撫金
    ，誠屬有據。本院審酌原告目前無業，學歷為國小畢業，被
    告則從事會計工作，年薪約36萬元，及前揭原告因被告之本
    件侵權行為所受心理創傷之程度等情，認原告得請求被告賠
    償之慰撫金以20萬元為適當，其超過上開核准金額之慰撫金
    請求，則尚難允准許。
(六)、車輛損失：原告主張毀損回復請求 6,300元，提出記載94年
    11月10日之收據1 紙證明，被告對此亦不爭執，堪信為真實
    ，原告此部分請求應予准許。
(七)、物品毀損：原告主張損失現金約3 萬元、名錶損失約10萬元
    、玉鐲部分請求15萬元。被告則否認之。經查，原告就現金
    、名錶、玉鐲部分均未提出證據，證明事發當時身上確實攜
    有上開物品，則原告是否受有上開損失，誠屬可疑，原告此
    部分請求，應無法證明為真正，其請求即屬無理由。
五、綜上論述，總計上開(一)至(七)項之費用，原告得請求之金額計
    為 286,149元。原告本於侵權行為之法律關係，請求被告賠
    償286,149 元，及自起訴狀繕本送達之翌日即96年9 月12日
    起至清償日止，按年息5 ％計算之利息，為有理由，應予准
    許。逾此範圍之請求，為無理由，應予駁回。兩造陳明願供
    擔保，聲請宣告假執行或免為假執行，經核原告勝訴部分，
    合於法律規定，爰分別酌定相當之擔保金額告之；原告其餘
    假執行之聲請，因訴之駁回而失所依據，不予准許，應予駁
    回。
六、因本案事證已臻明確，兩造其餘主張陳述及未經援用之證據
    ，經審酌後均不影響判決結果，爰不一一論述，附此敘明。
七、結論：本件原告之訴為一部有理由，一部無理由，依民事訴
    訟法第79條、第389 條第1 項第5 款、第390 條第2 項，判
    決如主文。
中　　華　　民　　國　　96　　年　　11　　月　　30　　日
                  民事第三庭    法　官　邱育佩
以上正本係照原本作成。
如對本判決上訴，須於判決送達後20日內向本院提出上訴狀。
中　　華　　民　　國　　96　　年　　11　　月　　30　　日
                            書記官　王苑琦
